臺灣臺南地方法院民事裁定
111年度聲字第197號
聲  請  人  財團法人法律扶助基金會

法定代理人  陳碧玉
代  理  人  陳韻淳
            劉貝琳
相  對  人  楊捷宇

上列當事人間聲請裁定准予強制執行事件，本院裁定如下： 
    主  文
相對人應給付聲請人之回饋金新臺幣63,000元（法律扶助案件申
請編號0000000-C-020、0000000-C-025），准予強制執行。
    理  由
一、按因法律扶助所取得之標的具財產價值，且其財產價值達一
    定標準者，分會經審查得請求受扶助人負擔酬金及必要費用
　　之全部或一部為回饋金；受扶助人應依分會書面通知之期限
    及額度，給付應分擔之酬金及必要費用或回饋金；受扶助人
    不依第20條第4項、第21條第3項或第33條第1項返還酬金及
　　必要費用，未提出覆議或提出覆議經駁回者，基金會或分會
　  除認強制執行無實益外，得提出相關證明文件，聲請法院裁
    定強制執行，法律扶助法第32條第1項、第33條第1項、第35
    條第1項前段分別定有明文。又受扶助人因法律扶助所取得
    之標的具有財產價值，且取得之標的價值合計超過律師酬金
    及其他必要費用新臺幣（下同）100萬元以上者，應回饋全
    部之律師酬金及必要費用作為回饋金，財團法人法律扶助基
    金會受扶助人繳納回饋金標準（下稱回饋金標準）第4條第1
    項第1款定有明文。
二、本件聲請意旨略以：相對人前因分割遺產事件，於民國110
    年間向聲請人之臺中分會申請法律扶助，經審查決定准予家
    事訴訟程序程序第一審（申請編號0000000-C-020）、第二
    審（0000000-C-025）訴訟代理之扶助。上開扶助案件於訴
    訟程序結束後，相對人因聲請人之法律扶助而取得300萬元
    ，而聲請人就該扶助案件所支出之律師酬金共計為63,000元
    (第一審30,000元、第二審33,000元)，審查委員會依法律扶
    助法第32條、第33條第1項、第35條第1項規定，評議決定相
    對人應向聲請人繳納回饋金63,000元。經聲請人於111年1月
    28日寄送回饋金審查決定通知書、回饋金催告函予相對人遭
    退回後，續於111年7月19日再次送達回饋金審查決定通知書
    、回饋金催告函予相對人，迄今仍未獲清償。聲請人為實現
    債權，爰依法律扶助法第35條規定，聲請裁定准予強制執行
    等語。
三、經查，聲請人主張之上開事實，業據提出與所述相符之結算
    之審查表（回饋金）、聲請人臺南分會回饋金審查決定通知
    書、回饋金催告函、中華郵政掛號郵件收件回執、本院110
    年度重家繼訴字第2號民事判決、臺灣高等法院臺南分院110
    年度家上移調字第9號調解筆錄等件為證，堪認相對人因聲
    請人之法律扶助而取得300萬元，且聲請人於上開訴訟事件
    支出律師酬金及必要費用63,000元。依法律扶助法第32條第
    1項、回饋金標準第4條第1項第1款規定，聲請人請求相對人
    給付前開回饋金，於法並無不合。又聲請人已通知相對人繳
    納回饋金，相對人迄今尚未給付，故其聲請裁定准予強制執
    行，核與法律扶助法第35條第1項前段規定相符，洵屬有據
    ，應予准許。
四、依法律扶助法第35條第1項前段，裁定如主文。
中　　華　　民　　國　　111 　年　　11　　月　　17　　日
                  民事第四庭    法  官　曾仁勇
以上正本係照原本作成。
如對本裁定抗告，須於裁定送達後10日內向本院提出抗告狀，並
應繳納抗告費新台幣1000元整。
中　　華　　民　　國　　111 　年　　11　　月　　17　　日
                                書記官　顏珊姍